## Case study
========================================================

_Das ist eine Übung damit ich "tidy data" lerne._


First step is to load the libraries we need:

```{r}
library(reshape2)
library(ggplot2)
library(plyr)
library(stringr)
library(MASS)
library(ProjectTemplate)
library(Hmisc)
```

Ich benutze library(ProjectTemplate) um mein Project besser zu organisieren. 

```{r}
create.project(CaseStudy)
setwd("~/CaseStudy")
```
xtable.r in die Folgende directory. Dann habe ich die Package xtable installiert

```{r}
source("~/Documents/Doktorarbeit/xtable.r")
```
Download .csv Datei von https://github.com/hadley/mexico-mortality/raw/master/deaths/deaths08.csv.bz2
and placed it in ~/CaseStudy

```{r}
load.project()
deaths <- deaths08
```

Jetzt möchte ich mich mit den Totesfällen an bestimmten Tageszeiten beschäftigen.
Mit foglenden Befehlen kann ich die benötigten Beobachtungen aus dem gesamten Datensatz gewinnen.
 
```{r} 
hod2 <- count(deaths, c("hod", "cod"))  # Erzeugt ein dataset mit Hour Of Death + Cause Of Death + Number of Dead peaople in every hour from that cause

hod2<- subset(hod2, !is.na(hod))  # Enfernt Not a Number aus hod Spalte

````




You can also embed plots, for example:

```{r fig.width=7, fig.height=6}
plot(cars)
```

