`r opts_knit$set(root.dir="..")`

## Case study
========================================================

_Das ist eine Übung damit ich "tidy data" lerne._


First step is to load the libraries we need:




```{r, echo=TRUE}

library(reshape2)
library(ggplot2)
library(plyr)
library(stringr)
library(MASS)
library(ProjectTemplate)
library(Hmisc)
library(knitr)
```

Ich benutze library(ProjectTemplate) um mein Project besser zu organisieren. 

```{r, echo=TRUE}
## create.project(CaseStudy)
setwd("~/CaseStudy/")
```
xtable.r in die Folgende directory. Dann habe ich die Package xtable installiert

```{r, echo=TRUE}
source("~/Documents/Doktorarbeit/xtable.r")
```
Download .csv Datei von https://github.com/hadley/mexico-mortality/raw/master/deaths/deaths08.csv.bz2
and placed it in ~/CaseStudy

```{r, echo=TRUE}
setwd("~/CaseStudy/")
load.project()
deaths<- deaths08
```

Jetzt möchte ich mich mit den Totesfällen an bestimmten Tageszeiten beschäftigen.
Mit foglenden Befehlen kann ich die benötigten Beobachtungen aus dem gesamten Datensatz gewinnen.
 
 
Erzeugt ein dataset mit Hour Of Death + Cause Of Death + Number of Dead peaople in every hour 
```{r, echo=TRUE} 

hod2 <- count(deaths, c("hod", "cod"))  
```
 
Enfernt Not a Number aus hod Spalte

```{r, echo=TRUE}
hod2<- subset(hod2, !is.na(hod))  # Enfernt Not a Number aus hod Spalte

````

Da die Totesursachen mit Code angezeigt werden wollen wir nun unsere hod2 Dateien mit einer Tabelle die diese Codes erklärt

```{r, echo=TRUE}
codes<- read.csv("codes.csv")
````

DAS HABE ICH EINFACH ABGESCHRIEBEN ADRIAN BITTE ERKLÄREN
```{r, echo=TRUE}
codes$disease <- sapply(codes$disease, function(x)
  str_c(strwrap(x, width = 30), collapse = "\n"))
names(codes)[1] <- "cod"
codes <- codes[!duplicated(codes$cod), ]
```


```{r, echo=TRUE}
hod2 <- join(hod2, codes, by = "cod") 
````

Die ddply Funktion 

```{r}
hod2<- ddply(hod2, "cod", transform, prop=freq/sum(freq))
overall<- ddply(hod2, "hod", summarise, freq_all=sum(freq))
overall<- transform(overall, prop_all=freq_all/sum(freq_all))
hod2<- join(hod2, overall, by = "hod")


devi <- ddply(hod2, "cod", summarise, n = sum(freq), 
  dist = mean((prop - prop_all)^2))
devi <- subset(devi, n > 50)
```






You can also embed plots, for example:

```{r fig.width=7, fig.height=6}
ggplot(data = devi, aes(x=n, y=dist)) + geom_point()
last_plot() +
  scale_x_log10() +
  scale_y_log10()+
  geom_smooth(method= "rlm", se = F)
```

